【裁判字號】    88,訴,4341
【裁判日期】    890429
【裁判案由】    給付貨款
【裁判全文】
臺灣臺北地方法院民事判決  八十八年度訴字第四三四一號
    原      告  互盛股份有限公司
    法定代理人  甲○○
    訴訟代理人  乙○○
    被      告  丙○○
右當事人間請求給付貨款事件，本院判決如左：
    主    文
被告應給付原告新台幣壹佰參拾參萬玖仟元，及自民國八十八年十一月十一日起至清
償日止按年息百分之五計算之利息。
訴訟費用由被告負擔。
    事    實
甲、原告方面：
  一、聲明：如主文第一項所示。
  二、陳述：
    （一）被告自民國八十七年六月起陸續向原告購買理光牌五二０六型彩色影印機
          （下稱彩印機）、七六五０型黑白影印機（下稱影印機）各乙台及連線設
          備，被告以分期付款方式支付貨款，惟自八十七年十一月起，其交付之支
          票陸續退票並已成拒絕往來戶，未獲給付金額共計新台幣（下同）一百三
          十三萬九千元。為此，依買賣及票據關係請求如聲明所示金額及利息。
    （二）對被告抗辯之陳述：
          被告並未反應彩印機有瑕疵之狀況。
  三、證據：提出出貨單三件、分期付款合約書乙件、支票及退票理由單十五件為證
      （以上均為影本）。
乙、被告方面：
  一、聲明：駁回原告之訴。
  二、陳述：
    （一）「乙方（即原告）自本機器安（放）置完妥日起至保證期滿日止，免費負
          責維護：」，為分期付款合約書第七條所約明。
    （二）被告於八十七年三月間向原告以分期付款方式購買彩印機及其配備連線設
          備共計一百四十八萬元，詎自同年七月間上開彩印機之色彩即趨不穩定，
          原告僅予以調整維修，迨同年十月間，上開彩印機之色彩不穩定情形相當
          嚴重，致其因此遭客戶抱怨及拒往等情而損失慘重，於是要求原告另行更
          換同型彩印機，惟原告卻因與屏東分公司間之內部糾葛而未處理，僅由屏
          東分公司派員前來維修，致上開彩印機不穩定之情形仍無法去除，因此遭
          客戶拒往致損失不貲，於八十七年十一月間迫不得已而以停止再支付上開
          彩印機及影印機款項之方式要求原告另行更換同型且無瑕疵之彩印機，然
          仍未獲置理，乃向原告負責上開彩印機之屏東分公司主任李滋男表示解除
          上開彩印機及影印機契約。
    （三）經被告停止支付款項及解約後，原告之屏東分公司始於八十七年十二月三
          日及同年月九日、二十八日陸續派員前來維修，其告稱已解約要求將機器
          搬離，惟前來維修人員表示其係受僱且負責前來維修，無權涉及兩造之契
          約糾紛，央求簽名以示維修人員曾前來修護以免遭原告公司苛責，其始於
          服務卡上簽名，然雖迭經維修，仍無法回復彩印機正常功能，原告復於八
          十七年十二月三十一日派員前來更換熱滾筒，益見上開彩印機根本無法保
          證應有之功能（但於本院八十九年一月十日言詞辯論期日自認彩印機已修
          好）。
    （四）被告係開設新新快速沖印，原告交付之彩印機既有色彩不穩定之瑕疵，一
          再要求原告去除該瑕疵或另行更換同型彩印機，原告均無法履行，因此於
          八十七年十一月間解除彩印機及影印機之買賣契約，原告自將上開機器搬
          離，且將其所簽發之支票返還予被告，原告竟仍提示支票，顯有違誠信原
          則。
    （五）兩造買賣契約既已解除，原告之請求顯無理由，退一步言，倘兩造買賣契
          約仍存在，則原告未去除彩印機之瑕疵或另行更換同型而無瑕疵彩印機之
          前，被告自得主張同時履行抗辯而拒付款項。
  三、證據：提出服務卡影本二紙為證。
    理    由
一、程序方面：
    依原告提出之分期付款合約書第八條第七項約定：「本合約如有爭訟時，甲方（
    指被告）及其連帶保證人與乙方（指原告），均同意以台灣台北地方法院為第一
    審訴訟管轄法院，本院自有管轄權，先予敘明。
二、原告主張被告以分期付款方式向其購買彩印機、影印機各乙台及連線設備，自八
    十七年十一月起所簽發之分期款支票陸續退票不獲兌現，尚積欠一百三十三萬九
    千元等情，業經其提出出貨單三件、分期付款合約書乙件、支票及退票理由單十
    五件為證，復為被告所不爭執，堪信為真實。
三、雖被告辯稱彩印機自八十七年七月間起即有瑕疵，原告於其不兌付支票票款始派
    員前來維修，並提出服務卡為證。惟查，依被告所提服務卡所載維護保養日期，
    被告自八十七年六月、七月起，按月均無間斷直至同年十二月三十一日止均派員
    前去維護保養，原告於分期支票款無法兌現始派員維修之抗辯不足採信。且依服
    務卡之「故障現象、原因處理情形」所載，尚無法顯示彩印機及影印機有何瑕疵
    ，而被告復未舉證以明彩印機有瑕疵之事實，此部分抗辯亦不足採。又縱使彩印
    機存有瑕疵，然按為買賣標的物之數物中，一物有瑕疵者，買受人僅得就有瑕疵
    之物為解除，民法第三百六十三條第一項前段定有明文，而被告對於只有彩印機
    無瑕疵既已自認，則其所得據以主張同時履行抗辯或解除買賣契約者應僅限於彩
    印機部分，故其以此拒絕給付全部買賣標的物剩餘之價金於法無據。況被告復自
    認彩印機已修好，其所稱彩印機色彩不穩定之瑕疵顯不存在，原告自不得以原告
    負有瑕疵擔保責任而為拒絕給付剩餘價金之同時履行抗辯或以此解除買賣契約。
    故被告以彩印機有瑕疵為由拒絕給付剩餘價款之抗辯洵屬無據，難以採信。
四、原告依據買賣關係請求被告給付一百三十三萬九千元及自起訴狀繕本送達翌日即
    八十八年十一月十一日起至清償日止按年息百分之五計算之利息，為有理由，應
    予准許。
五、結論：本件原告之訴為有理由，並依民事訴訟法第七十八條，判決如主文。
中      華      民      國    八十九    年      四      月    二十九    日
                                        民事第一庭法      官  許純芳
右為正本係照原本作成
如對本判決上訴，須於判決送達後廿日內向本院提出上訴狀
中      華      民      國    八十九    年      四      月    二十九    日
                                                  法院書記官  劉碧輝


司法院資訊處製作；財團法人民間司法改革基金會備份。
